臺灣桃園地方法院民事裁定
110年度訴字第960號
原      告  龐馳國際貿易股份有限公司


法定代理人  范宸赫  
原      告  台灣車用科技股份有限公司

法定代理人  宋俊鋒  
共      同
訴訟代理人  林明賢律師
被      告  李朋樾  
            李蕙霖  
            林涵芸  
共      同
訴訟代理人  李路宣律師
被      告  徐小筠  
上列當事人間請求返還所有物等事件，本院裁定如下：
    主  文
一、原告龐馳國際貿易股份有限公司應於本裁定送達後柒日內，
    向本院補繳第一審裁判費新臺幣貳萬捌佰玖拾玖元，逾期未
    繳即駁回原告之訴。
二、原告台灣車用科技股份有限公司應於本裁定送達後柒日內，
    向本院補繳第一審裁判費新臺幣玖仟陸佰玖拾元，逾期未繳
    即駁回原告之訴。
    理  由
一、按訴訟標的之價額由法院核定。核定訴訟標的之價額，以起
    訴時之交易價額為準；無交易價額者，以原告就訴訟標的所
    有之利益為準。以一訴主張數項標的者，其價額合併計算之
    ，但所主張之數項標的互相競合或應為選擇者，其訴訟標的
    價額，應依其中價額最高者定之。以一訴附帶請求其孳息、
    損害賠償、違約金或費用者，不併算其價額。民事訴訟法第
    77條之1第1、2項、第77條之2分別定有明文。又按普通共同
    訴訟，雖係以數訴合併於一訴，但僅為形式之合併，以便同
    時辯論及裁判而已，是其是否具備訴成立要件及權利保護要
    件，仍須按各共同訴訟人分別調查之（司法院〈七五〉廳民一
    字第一四○五號研究意見參照）。
二、經查，本件原告起訴聲明為：㈠被告李朋樾、徐小筠、李蕙
    霖應連帶給付原告台灣車用科技股份有限公司（下稱車用公
    司）新臺幣（下同）88萬6000元，及自111年3月21日起至清
    償日止，按週年利率百分之5計算之利息；㈡被告李朋樾應給
    付原告龐馳國際貿易股份有限公司（下稱龐馳公司）40萬52
    00元，及自111年3月21日起至清償日止，按週年利率百分之
    5計算之利息；㈢被告李朋樾、李蕙霖應連帶返還廠牌型號:B
    MW Z3M；車身號碼:WBSCL93451LJ80477號車輛（下稱系爭C
    車）予原告龐馳公司；並偕同原告龐馳公司辦理系爭C車過
    戶登記予原告龐馳公司；及自109年7月9日起至返還系爭C車
    之日止，按日連帶給付原告龐馳公司1900元；㈣被告李朋樾
    、林涵芸應連帶返還廠牌型號:保時捷911；車身號碼:WPOZZ
    Z99Z1S682561號車輛（下稱系爭D車）予原告龐馳公司；並
    偕同原告龐馳公司辦理系爭D車過戶登記予原告龐馳公司；
    及自109年7月9日起至返還系爭D車之日止，按日連帶給付原
    告龐馳公司3500元；㈤願供擔保請准宣告假執行等語。核原
    告聲明第三、四項請求返還車輛部分，訴訟標的價額為其交
    易價額，而依桃園市小客車租賃商業同業公會鑑定系爭C、D
    車之車輛金額分別為40萬元、120萬元，至請求被告按日返
    還無權占有系爭C、D車之不當得利，依民事訴訟法第77條之
    2第2項規定，不併算其價額，是訴之聲明第三、四項應分別
    以40萬元、120萬元定其訴訟標的價額。又本件原告對被告
    各別請求，核屬法律關係種類相同之普通共同訴訟，揆諸上
    開說明，應分別調查訴之要件，各別核定訴訟標的金額以徵
    收裁判費，從而本件原告龐馳公司、車用公司之訴訟標的價
    額分別為200萬5200元【計算式：40萬5200元＋40萬元＋120萬
    元＝200萬5200元】、88萬6000元，應分別補繳第一審裁判費
    2萬0899元、9690元。茲依民事訴訟法第249條第1項但書之
    規定，限原告各於收受本裁定送達後7日內補繳，逾期不繳
    ，即駁回其訴，特此裁定。
中　　華　　民　　國　　111 　年　　11　　月　　 1  　日
                  民事第四庭  審判長法　官  林常智
　　　　　　　　　                  法  官  陳容蓉
　　　　　　　　　                  法  官  陳昭仁　
以上正本係照原本作成。
如不服本裁定關於核定訴訟標的價額部分，應於送達後10日內向
本院提出抗告狀，並繳納抗告費新臺幣1,000 元；其餘關於命補
繳裁判費部分，不得抗告。
中　　華　　民　　國　　111 　年　　11　　月　　2 　　日
                                    書記官  陳佩伶